# 补提盈余公积

提问人：liuxiacat 时间：2011-04-12 13:54:02
请问现在合并报表中 是否不需要再对子公司进行补提盈余公积了 对于这块不做分录了 是吧 是不是实务中大多先将成本法调整为权益法 再编制抵消分录？

回答人：chenyiwei
目前合并报表中一般不再恢复子公司的盈余公积。 编制合并报表时是否先模拟权益法核算，属于编制合并报表过程中的技术方法，无论是否模拟均可，关键是保证最后的合并结果正确。我个人一直不赞同模拟权益法核算的合并抵销方式，不仅繁琐，而且不利于体现实体理论的理念，因为权益法核算和实体理论下的合并在很多问题上的考虑角度是不同的。

回答人：chenyiwei
回复 藤椅 zhukui_2011 的帖子本版面有个精华帖子就是讨论直接在成本法下如何抵销合并的，你可以看一下。另外我之前也多次回复过这方面的问题。